【裁判字號】    99,訴,221
【裁判日期】    991011
【裁判案由】    毒品危害防制條例等
【裁判全文】
臺灣宜蘭地方法院刑事判決               99年度訴字第221號
公  訴  人  臺灣宜蘭地方法院檢察署檢察官
被      告  丁○○
選任辯護人  法律扶助律師包漢銘律師
被      告  戊○○
選任辯護人  法律扶助律師曾文杞律師
上列被告等因毒品危害防制條例等案件，經檢察官提起公訴（99
年度偵緝字第128號、99年度偵字第2225號、99年度偵字第2282
號），本院判決如下：
    主  文
丁○○犯如附表一至八所列之販賣第二級毒品罪共二十六罪，各
處如附表一至八「宣告刑」欄所示之刑。又於民國九十九年一月
二十日犯藥事法第八十三條第一項轉讓禁藥罪，處有期徒刑肆月
，未扣案之門號0000000000號行動電話手機壹具沒收
之。應執行有期徒刑拾伍年，未扣案之門號000000000
0號行動電話手機壹具沒收之，如全部或一部不能沒收時，追徵
其價額；販賣第二級毒品所得財物新臺幣貳萬玖仟伍佰元沒收之
，如全部或一部不能沒收時，以其財產抵償之。
戊○○無罪。
    事  實
一、丁○○（綽號「土豆」、「阿豆」）明知甲基安非他命屬經
    中央衛生主管機關明令公告禁止製造、調劑、輸入、輸出、
    販賣或陳列之毒害藥品，而為禁藥，且為毒品危害防制條例
    第2條第2項第2款規定所規定之第二級毒品，不得非法販賣
    、轉讓，惟其竟仍分別為下列之犯行：
（一）丁○○意圖營利，基於販賣第二級毒品甲基安非他命（起
      訴書繕為安非他命）之犯意，以附表一至八所示之聯絡方
      式與庚○○（綽號「阿斌」）、甲○○（綽號「阿達」）
      、壬○○（綽號「楊林」）、乙○○、癸○○（綽號「米
      粉」）、己○○（綽號「阿龍」）、丙○○（綽號「老芋
      仔」、辛○○聯絡後，即於附表一至八所示之交易時間、
      交易地點，分別販賣如附表一至八「交易金額」欄所示金
      額之第二級毒品甲基安非他命予庚○○、甲○○、壬○○
      、乙○○、癸○○、己○○、丙○○、辛○○，藉此以牟
      取利益，且因而分別取得如附表一至八「交易金額」欄內
      所示之販賣甲基安非他命毒品所得財物。
（二）丁○○基於轉讓禁藥甲基安非他命（起訴書繕為安非他命
      ）之犯意，於民國99年1月20日晚間6時45分、51分許，以
      其持用之門號0000000000號行動電話（該手機係丁○○所
      有、門號0000000000號行動電話SIM卡一張，則係庚○○
      申辦後借予丁○○使用），與己○○持用之0000000000號
      行動電話聯絡後，丁○○即在宜蘭縣羅東鎮○○路76之5
      號2樓住處附近之公園，無償轉讓交付一小包（約重0.25
      公克，未達加重其刑標準—淨重十公克）之禁藥甲基安非
      他命毒品予己○○。
二、嗣經警方依本院所核發之通訊監察書對於丁○○所持用之00
    00000000號行動電話進行通訊監察後，警方於99年2月4日晚
    間7時15分許跟監丁○○，在宜蘭縣羅東鎮○○路76號前，
    發現丁○○販賣一包甲基安非他命【價值新臺幣（下同）一
    千元】予乙○○（即附表四編號4之犯行），警方隨後於當
    日晚間7時30分許，在宜蘭縣羅東鎮○○路與公正路交岔口
    處，攔獲乙○○，並自乙○○身上扣得前揭自丁○○處購得
    之甲基安非他命一包（驗餘後淨重0.0218公克），始循線查
    知上情。
三、案經宜蘭縣政府警察局移請臺灣宜蘭地方法院檢察署檢察官
    偵查起訴。
    理  由
壹、證據能力部分：
    按被告以外之人於審判外之言詞或書面陳述，除法律有規定
    者外，不得作為證據。又被告以外之人於審判外之陳述，雖
    不符前四條之規定，而經當事人於審判程序同意作為證據，
    法院審酌該言詞陳述或書面陳述作成時之情況，認為適當者
    ，亦得為證據。當事人、代理人或辯護人於法院調查證據時
    ，知有第159條第1項不得為證據之情形，而未於言詞辯論終
    結前聲明異議者，視為有前項之同意，刑事訴訟法第159條
    第1項、第159條之5第1項、第2項分別定有明文。本件情形
    ，證人庚○○、甲○○、壬○○、乙○○、癸○○、己○○
    、丙○○、辛○○於警詢時之陳述，雖均係被告以外之人於
    審判外之陳述，但檢察官、被告二人及其辯護人就上開警詢
    之陳述，均已同意採為本案證據，且本院審酌該等證據資料
    作成時之狀況，均無不宜作為證據情事，依刑事訴訟法第15
    9條之5第1項規定，自均有證據能力。另證人丁○○於警詢
    中之陳述，對於被告戊○○而言，亦係被告以外之人於審判
    外之陳述，但檢察官、被告戊○○及其辯護人就證人丁○○
    於警詢中之陳述，均已同意採為本案證據，且本院審酌該等
    證據資料作成時之狀況，均無不宜作為證據情事，依刑事訴
    訟法第159條之5第1項規定，亦有證據能力。又被告二人及
    其辯護人、檢察官於本院審理時對於下列所述之其他證據資
    料，均不爭執其證據能力，本院審酌該等證據資料作成時之
    狀況，亦無不宜作為證據情事，依刑事訴訟法第159條之5第
    2項規定，自均得作為證據。
貳、有罪部分（即被告丁○○部分）：
一、上揭事實欄一（一）所載之販賣甲基安非他命毒品之犯罪事
    實（即附表一至八所載），業據被告丁○○於警詢、偵查中
    羈押訊問、本院審理時均自白坦承不諱（見宜蘭縣政府警察
    局警刑偵一字第099110號卷第8至32頁，本院99年度聲羈字
    第32號卷第10至12頁，本院99年度訴字第221號卷第169至17
    0、214至215頁），核與證人庚○○於警詢及檢察官偵訊時
    證述向丁○○購買甲基安非他命之情節（見宜蘭地檢署99年
    度偵字第1010號卷第12至19、27至30頁）；證人甲○○於警
    詢、檢察官偵訊及本院審理時證述向丁○○購買甲基安非他
    命之情節（見宜蘭地檢署99年度偵字第1010號卷第32至36、
    43至45頁，宜蘭地檢署99年度偵緝字第128號卷第99至100頁
    ，本院99年度訴字第221號卷第145至148頁）；證人壬○○
    於警詢、檢察官偵訊及本院審理時證述向丁○○購買甲基安
    非他命之情節（見宜蘭地檢署99年度偵字第1010號卷第47至
    50、54至56頁，本院99年度訴字第221號卷第149至151頁）
    ；證人乙○○於警詢、檢察官偵訊及本院審理時證述向丁○○購買甲基安非他命之情節（見宜蘭地檢署99年度偵字第10
    10號卷第5至7、69至74、80至82頁，宜蘭地檢署99年度毒偵
    字第82號卷第9至12頁，本院99年度訴字第221號卷第135至1
    40頁）；證人癸○○於警詢、檢察官偵訊及本院審理時證述
    向丁○○購買甲基安非他命之情節（見宜蘭地檢署99年度偵
    字第1010號卷第95至102、110至113頁，本院99年度訴字第2
    21號卷第141至144頁）；證人己○○於警詢及檢察官偵訊時
    證述向丁○○購買甲基安非他命之情節（見宜蘭地檢署99年
    度偵字第1010號卷第115至120頁，宜蘭地檢署99年度偵緝字
    第128號卷第103至105頁）；證人丙○○於警詢及檢察官偵
    訊時證述向丁○○購買甲基安非他命之情節（見宜蘭地檢署
    99年度偵字第1010號卷第146至149、155至158頁，宜蘭地檢
    署99年度偵緝字第128號卷第100至101頁）；證人辛○○於
    警詢及檢察官偵訊時證述伊有施用安非他命類毒品，警方所
    提示0000000000、000000000號電話與0000000000號電話通
    聯之通訊監察譯文，係伊與丁○○之通話內容之情節（見宜
    蘭地檢署99年度偵字第1010號卷第130至135、142至144頁）
    ，均相符合。此外，並有被告丁○○以0000000000號電話與
    證人庚○○（0000000000號電話）於附表一所示交易時間聯
    絡毒品交易事宜之通訊監察譯文（見宜蘭地檢署99年度偵字
    第1010號卷第21至25頁，宜蘭縣政府警察局警刑偵一字第09
    9110號卷第54頁）、與證人甲○○（000000000號電話）於
    附表二所示交易時間聯絡毒品交易事宜之通訊監察譯文（見
    宜蘭地檢署99年度偵字第10 10號卷第37至39頁）、與證人
    壬○○（0000000000號電話）於附表三所示交易時間聯絡毒
    品交易事宜之通訊監察譯文（見宜蘭地檢署99年度偵字第10
    10號卷第52頁）、與證人乙○○（0000000000號電話）於附
    表四所示交易時間聯絡毒品交易事宜之通訊監察譯文（見宜
    蘭地檢署99年度偵字第1010號卷第76至78頁，宜蘭地檢署99
    年度偵緝字第128號卷第78頁）、與證人癸○○（000000000
    0、0000000000號電話）於附表五所示交易時間聯絡毒品交
    易事宜之通訊監察譯文（見宜蘭地檢署99年度偵字第1010號
    卷第104至108頁）、與證人己○○（0000000000號電話）於
    附表六所示交易時間聯絡毒品交易事宜之通訊監察譯文（見
    宜蘭地檢署99年度偵字第1010號卷第124至126頁）、與證人
    丙○○（0000000000號電話）於附表七所示交易時間聯絡毒
    品交易事宜之通訊監察譯文（見宜蘭地檢署99年度偵字第10
    10號卷第152至153頁）、與證人辛○○（0000000000、0000
    00000號電話）於附表八所示交易時間聯絡毒品交易事宜之
    通訊監察譯文（見宜蘭地檢署99年度偵字第1010號卷第136
    至139頁）及本院98年聲監字第142號通訊監察書、本院99年
    聲監續字第3號通訊監察書附卷可資佐證。又證人庚○○、
    壬○○、乙○○、辛○○確均有施用第二級毒品甲基安非他
    命行為之事實，亦有上列證人之尿液採驗作業管制紀錄、慈
    濟大學濫用藥物檢驗中心檢驗總表及臺灣高等法院被告前案
    紀錄表在卷可稽。另證人乙○○於99年2月4日遭警方查獲時
    ，自其身上所查扣之白色透明結晶物一包（驗餘後淨重0.02
    18公克），經檢驗結果，確實含有第二級毒品甲基安非他命
    成份之事實，亦有警方蒐證相片四張及宜蘭縣政府警察局刑
    事警察大隊搜索扣押筆錄、扣押物品目錄表及交通部民用航
    空局航空醫務中心99年2月24日航藥鑑字第0991015號毒品鑑
    定書各一件可參。此外，參諸被告丁○○於審理中所供述之
    相關販入、售出甲基安非他命之價格（即以四公克甲基安非
    他命七千元之價格販入後，以一公克甲基安非他命二千元、
    零點五公克甲基安非他命一千元、零點二五公克甲基安非他
    命五百元之價格出售。見本院99年度訴字第221號卷第214頁
    ），足認被告丁○○將上開毒品出售而從中賺取買賣差價牟
    利之意圖甚明。依此，足徵被告丁○○之自白確與事實相符
    ，事實欄一（一）所載販賣甲基安非他命毒品（即附表一至
    八所載）之事證明確，被告丁○○販賣甲基安非他命毒品之
    犯行均堪予認定，均應依法論科。
二、上揭事實欄一（二）所載之轉讓禁藥甲基安非他命毒品之犯
    罪事實，業據被告丁○○於警詢、檢察官偵訊及本院審理時
    均自白坦承不諱（見宜蘭縣政府警察局警刑偵一字第099110
    號卷第28至29頁，宜蘭地檢署99年度偵緝字第128號卷第38
    頁，本院99年度訴字第221號卷第22至23、59至60、214頁）
    ，核與證人己○○於警詢及檢察官偵訊時證述丁○○無償贈
    送交付甲基安非他命一包予伊之情節（見宜蘭地檢署99年度
    偵字第1010號卷第118至119頁，宜蘭地檢署99年度偵緝字第
    128號卷第105頁），均相符合。此外，並有證人己○○於99
    年1月20日晚間6時45分、51分許，以0000000000號行動電話
    與被告丁○○持用之0000000000號電話聯絡索取毒品之通訊
    監察譯文（見宜蘭地檢署99年度偵字第1010號卷第127頁）
    及本院98年聲監字第142號通訊監察書附卷可資佐證。又證
    人己○○有施用第二級毒品行為之事實，亦有證人己○○之
    臺灣高等法院被告前案紀錄表在卷可稽。依此，足徵被告丁○○之自白確與事實相符，事實欄一（二）所載轉讓禁藥甲
    基安非他命毒品之事證明確，被告丁○○轉讓禁藥甲基安非
    他命毒品之犯行堪予認定，應依法論科。
三、核被告丁○○基於販售營利之意圖，而於附表一至八所載之
    時、地，分別將甲基安非他命售予庚○○、甲○○、壬○○
    、乙○○、癸○○、己○○、丙○○、辛○○之所為【事實
    欄一（一）】，分別係犯毒品危害防制條例第4條第2項之販
    賣第二級毒品罪（共二十六罪）。被告丁○○於各次販賣前
    持有甲基安非他命之低度行為，均為販賣之高度行為所吸收
    ，均不另論罪。被告丁○○於附表二編號2所載之時、地，
    利用不知情之弟弟戊○○遂行其販賣第二級毒品甲基安非他
    命之犯行，為間接正犯（公訴人雖起訴認為戊○○係與被告
    丁○○共同犯下附表二編號2之犯行，然依後述參所列理由
    ，本件並無法證明戊○○係知情參與前揭犯行。）。另被告
    丁○○犯附表一至八所示之毒品危害防制條例第4條第2項販
    賣第二級毒品罪後，於偵查及審判中均自白坦承前揭犯行之
    事實，業經認定在前【參前述貳、一】，爰均依毒品危害防
    制條例第17條第2項規定，減輕其所犯附表一至八所列販賣
    第二級毒品罪各罪之刑。又被告丁○○所犯附表一至八所示
    之二十六次販賣甲基安非他命之犯行，其犯意各別，行為互
    殊，應予分論併罰。
四、查甲基安非他命毒品分屬毒品危害防制條例所規定之第二級
    毒品，及藥事法所規定之禁藥。是轉讓甲基安非他命之行為
    ，同受毒品危害防制條例第8條第2項之轉讓第二級毒品罪及
    藥事法第83條第1項之轉讓禁藥罪之規範，從而，被告丁○○將禁藥甲基安非他命毒品一小包（約重0.25公克，未達毒
    品危害防制條例第8條第6項所定加重其刑標準—淨重十公克
    ）轉讓予他人之所為，除該當毒品危害防制條例第8條第2項
    之轉讓第二級毒品罪外，亦該當藥事法第83條第1項之轉讓
    禁藥罪，此係屬同一犯罪行為而同時有二種法律可資處罰之
    法條（規）競合情形，因藥事法第83條第1項規定「明知為
    偽藥或禁藥，而販賣、供應、調劑、運送、寄藏、牙保、轉
    讓或意圖販賣而陳列者，處七年以下有期徒刑，得併科新臺
    幣五百萬元以下罰金。」、毒品危害防制條例第8條第2項則
    規定「轉讓第二級毒品者，處六月以上五年以下有期徒刑，
    得併科新臺幣七十萬元以下罰金。」，依「重法優於輕法」
    之法理，本件自應適用藥事法第83條第1項之規定處斷。故
    核被告丁○○無償轉讓禁藥甲基安非他命予己○○之所為【
    事實欄一（二）】，係犯藥事法第83條第1項之轉讓禁藥罪
    。被告丁○○於轉讓行為前持有甲基安非他命之低度行為，
    為轉讓之高度行為所吸收，不另論罪。又按刑法上所謂法規
    競合，係指同一犯罪構成要件之一個犯罪行為，因法規之錯
    綜關係，同時有數法條可以適用，乃依一般法理擇一適用之
    謂。本件被告丁○○轉讓甲基安非他命之一個行為，要屬同
    時觸犯毒品危害防制條例第8條第2項之轉讓第二級毒品罪及
    藥事法第83條第1項之轉讓禁藥罪，係一行為侵害一法益而
    符合數法條所定犯罪構成要件，觸犯數罪名，僅因該數罪名
    所保護者為同一法益，禁止為雙重評價，故僅能適用一法條
    論罪，而排除其他法條之適用，其仍屬犯毒品危害防制條例
    第8條第2項之規定無疑。況且，98年5月20日修正公布之毒
    品危害防制條例第17條第2項增列「犯第4條至第8條之罪於
    偵查中及審判中均自白，減輕其刑」，其立法目的在於使製
    造、販賣、運輸、轉讓毒品案件之刑事訴訟程序能儘早確定
    ，鼓勵被告自白認罪，開啟其自新之路，故被告丁○○轉讓
    甲基安非他命之行為，若僅因法律競合而適用藥事法第83條
    第1項規定論處，即認不得適用修正後毒品危害防制條例第1
    7條第2項規定減輕其刑，則與該條鼓勵被告自白認罪，使該
    案件之刑事訴訟程序能儘早確定之立法目的不符。況同樣轉
    讓毒品之行為，於轉讓第一級毒品且於偵審中自白者，可依
    毒品危害防制條例第17條第2項規定減輕其刑，但轉讓第二
    級毒品甲基安非他命者，卻因優先適用藥事法第83條第1項
    ，而不得依毒品危害防制條例第17條第2項規定減輕其刑，
    其輕重失衡，顯非妥適。另如轉讓之第二級毒品甲基安非他
    命數量達淨重10公克以上（98年11月20日公布之轉讓毒品加
    重其刑之數量標準第2條第1項第2款規定），依毒品危害防
    制條例第8條第6項分則加重結果，其法定最重本刑為有期徒
    刑為七年六月，顯較藥事法第83條第1項之法定最重本刑有
    期徒刑七年為重，此時應適用毒品危害防制條例第8條第2項
    、第6項規定論罪，則被告於偵查及審判中均自白者，反得
    依同條例第17條第2項規定減輕其刑，是以同樣轉讓甲基安
    非他命毒品，且偵、審中均自白之行為，僅因轉讓之毒品數
    量不同，即就其自白生減刑與否之差異，且致使轉讓安非他
    命數量較多者，方可以享有自白減刑之優待，其輕重失衡，
    顯非妥適。是以本院認為被告丁○○犯上開藥事法第83條第
    1項轉讓禁藥罪（即毒品危害防制條例第8條第2項轉讓第二
    級毒品罪）後，於偵查及審判中既均自白坦承前揭犯行（參
    前述二），自仍應適用毒品危害防制條例第17條第2項規定
    ，減輕其所犯轉讓禁藥罪之刑，以符上開法條增訂之立法意
    旨，並鼓勵被告自白認罪，開啟其自新之路。
五、被告丁○○所犯附表一至八販賣第二級毒品罪二十六罪、轉
    讓禁藥罪一罪，犯意各別，行為互殊，應予分論併罰。
六、爰審酌被告丁○○之素行、智識程度；犯罪之動機、目的、
    手段；為一己私利而販售具成癮性、濫用性、侵害性之第二
    級毒品甲基安非他命以營利，對他人身心健康及社會治安戕
    害甚鉅，其各次販賣所得利益之多寡；任意轉讓具成癮性、
    濫用性、侵害性之禁藥二級毒品甲基安非他命，對他人身心
    健康及社會治安戕害甚鉅；犯後已勇於坦承犯行，態度尚佳
    等一切情狀，就被告丁○○所犯販賣第二級毒品罪二十六罪
    ，分別量處如附表一至八「宣告刑」欄所示之刑、就被告丁○○所犯轉讓禁藥罪，則酌情量處有期徒刑四月，並合併定
    其二十七罪之應執行之刑。至於門號0000000000號行動電話
    手機一具，為被告丁○○所有，且係供犯販賣第二級毒品、
    轉讓禁藥各罪所用之物，雖未據扣案，然無證據證明業已滅
    失，應依毒品危害防制條例第19條第1項之規定，於各有關
    之販賣第二級毒品罪下，宣告沒收之，如全部或一部不能沒
    收時，追徵其價額、另依刑法第38條第1項第2款之規定，於
    轉讓禁藥罪下，宣告沒收之，並併執行之（至於門號000000
    0000號行動電話SIM卡一張，係庚○○申辦後借予丁○○使
    用，非屬丁○○所有之事實，已分據證人庚○○、被告丁○○供明在卷，見宜蘭地檢署99年度偵字第1010號卷第13頁，
    本院99年度訴字第221號卷第186頁，爰不為沒收之諭知，併
    此敘明）。又被告丁○○各次販賣第二級毒品所得之財物（
    如附表一至八「交易金額」欄內所示之金額），雖均未扣案
    ，仍應依毒品危害防制條例第19條第1項之規定，分別於各
    有關之販賣第二級毒品罪下，宣告沒收之，如全部或一部不
    能沒收時，以其財產抵償之，並併執行之（總金額共二萬九
    千五百元）。又被告丁○○於附表四編號4所載時、地販賣
    予乙○○第二級毒品甲基安非他命一包（驗餘後淨重0.0218
    公克），已屬乙○○所有之物，且係於乙○○所涉之施用毒
    品案件中查扣（乙○○所涉施用毒品案件，業經法院裁定送
    觀察勒戒、強制戒治中，參見卷附之乙○○臺灣高等法院被
    告前案紀錄表），應留待乙○○所涉之施用毒品案件中處理
    ，爰不另為沒收銷燬之諭知，附此敘明。
參、無罪部分（即被告戊○○部分）：
一、公訴意旨略以：被告戊○○明知甲基安非他命為毒品危害防
    制條例第2條第2項第2款規定所規定之第二級毒品，不得非
    法販賣，惟其竟與丁○○意圖營利，基於販賣第二級毒品甲
    基安非他命（起訴書繕為安非他命）之犯意聯絡，於99年1
    月11日晚間7時55分許，甲○○以000000000號電話與丁○○
    持用之0000000000號行動電話聯絡購買一千元之甲基安非他
    命後，丁○○即將價值一千元之甲基安非他命交予被告戊○○，由被告戊○○持往宜蘭縣宜蘭市宜蘭夜市東門停車場附
    近海產攤交予甲○○，甲○○則將價金交給被告戊○○，被
    告戊○○與丁○○即藉此牟取利益，且因而取得販賣甲基安
    非他命毒品所得財物一千元。因認被告戊○○涉犯毒品危害
    防制條例第4條第2項販賣第二級毒品罪嫌【被告丁○○所犯
    此部分販賣第二級毒品之犯行（即附表二編號2所列犯行）
    業經認定有罪在前，詳參前述貳、一】。
二、按被告未經審判證明有罪確定前，推定其為無罪；犯罪事實
    應依證據認定之，無證據不得認定其犯罪事實；不能證明被
    告犯罪者，應諭知無罪之判決，刑事訴訟法第154條第1項、
    第2項、第301條第1項分別定有明文。又認定犯罪事實所憑
    之證據，雖不以直接證據為限，間接證據亦包括在內；然而
    無論直接或間接證據，其為訴訟上之證明，須於通常一般之
    人均不致有所懷疑，而得確信其為真實之程度者，始得據為
    有罪之認定，倘其證明尚未達到此一程度，而有合理之懷疑
    存在，無從為有罪之確信時，自得為無罪之判決。另按刑事
    訴訟法第161條已於91年2月8日修正公布，其第1項規定：檢
    察官就被告犯罪事實，應負舉證責任，並指出證明之方法。
    因此，檢察官對於起訴之犯罪事實，應負提出證據及說服之
    實質舉證責任。倘其所提出之證據，不足為被告有罪之積極
    證明，或其指出證明之方法，無從說服法院以形成被告有罪
    之心證，基於無罪推定之原則，自應為被告無罪判決之諭知
    。又按施用毒品者所稱毒品來源之指證，不得作為有罪判決
    之唯一證據，仍須調查其他必要之證據，以察其是否與事實
    相符。良以施用毒品者之指證，依毒品危害防制條例第17條
    之規定，供出毒品來源而破獲者，得減輕其刑，其憑信性於
    通常一般人已有所懷疑，縱自形式上觀察，並無瑕疵，其真
    實性仍有待其他必要證據加以補強。若施用毒品者之供述證
    據，本身已有重大瑕疵，依嚴格證明之法則，苟已無法憑為
    犯罪事實之認定時，自無再論補強證據之必要，其理甚明。
    所謂必要之補強證據，固不以證明犯罪構成要件之全部事實
    為必要，但以與施用者之指證具有相當之關聯性，經與施用
    者之指證綜合判斷，已達於通常一般人均不致有所懷疑，而
    得確信施用者之指證為真實者，始得為有罪之認定。為保障
    被告人權，貫徹無罪推定原則，不能因毒品交易行為期間短
    暫、交易方法隱密、交易對象單純，致查獲不易、搜證困難
    等原因，而放棄或減低對於犯罪構成要件應予嚴格證據證明
    之堅持，此項基本原則應為法官證據證明力自由判斷職權行
    使之限制。
三、本件公訴意旨認被告戊○○涉有販賣第二級毒品罪嫌，無非
    係以：被告戊○○之供述、證人即共犯丁○○之證詞、證人
    甲○○之證詞、證人丁○○以0000000000號電話與證人甲○○（000000000號電話）於99年1月11日晚間7時55分許聯絡
    毒品交易事宜之通訊監察譯文及通訊監察書等為其論據。然
    訊據被告戊○○堅決否認有公訴人所指之販賣甲基安非他命
    犯行，辯稱「99年1月11日晚上7時55分許，我確實受哥哥丁○○之託，拿東西到宜蘭市宜蘭夜市東門停車場附近海產攤
    交給甲○○，甲○○並交給我一千元，但丁○○交給我的東
    西是有用紙包裝的，看不到裡面是什麼東西，我不知道裡面
    是什麼，丁○○只有說把東西拿到那邊交給甲○○，甲○○
    就會交給我一千元，丁○○沒有告訴我那是什麼東西，是後
    來檢察官叫我去問話，檢察官跟我講當天我交的是甲基安非
    他命，我才知道，我根本沒有與丁○○一起販賣甲基安非他
    命之犯意與犯行。」等語，且查：
（一）「99年1月11日晚間7時55分許，甲○○以000000000號電
      話，撥打0000000000號行動電話聯絡丁○○，向丁○○購
      買一千元之甲基安非他命後，丁○○即將價值一千元之甲
      基安非他命一包以無法透視之紙類包裹後，交予被告戊○○，委請被告戊○○持往宜蘭縣宜蘭市宜蘭夜市東門停車
      場附近海產攤交予甲○○，甲○○則將價金交給被告戊○○，被告戊○○再將一千元轉交予丁○○」之事實，固據
      證人丁○○、甲○○及被告陳啟宏供明在卷。然證人丁○○業已證稱「99年1月11日當天，我將甲基安非命放在塑
      膠袋內，再以紙包裹住塑膠袋後交給戊○○，我只有告訴
      戊○○將東西拿去交給甲○○，我沒有告訴戊○○那是甲
      基安非他命，戊○○並不知道我委託他交給甲○○的物品
      是甲基安非他命。」等情甚明（見宜蘭地檢署99年度偵緝
      字第128號卷第106至107頁，宜蘭縣政府警察局警刑偵一
      字第099110號卷第12頁），且證人甲○○亦證稱「99年1
      月11日跟戊○○聯絡購買甲基安非他命時，丁○○說他的
      車子壞了，要叫他的弟弟戊○○拿過來給我。我本來就認
      識戊○○，當天戊○○交給我的甲基安非他命毒品有用紙
      包裹，打開紙，裡面是用夾鍊袋裝甲基安非毒品，我不知
      道戊○○知不知道交給我的東西是甲基安非他命毒品，戊○○把東西交給我時，並沒有說那是甲基安非他命，當天
      我與戊○○並沒有談話，他把東西交給我，我將錢交給他
      ，他就離開了。之前戊○○未曾拿過甲基安非他命給我，
      我未曾與戊○○聯絡交易毒品。」等情綦詳（見宜蘭地檢
      署99年度偵字第1010號卷第34、44至45頁，宜蘭地檢署99
      年度偵緝字第128號卷第100、103頁，宜蘭縣政府警察局
      警刑偵一字第099110號卷第83至84頁，本院卷第147至148
      頁），另被告戊○○亦始終供稱「甲○○是我哥哥丁○○
      之同學，我也認識甲○○。我不知道丁○○有販賣甲基安
      非他命之行為。99年1月11日當天戊○○臨時拿一個以紙
      包裹的東西給我，叫我拿到宜蘭市宜蘭夜市東門停車場附
      近海產攤交給甲○○，並說甲○○會拿一千元給我，丁○○沒有告訴我那是什麼東西。丁○○交給我的東西是用紙
      包裝的，看不到裡面是什麼東西，我不知道裡面是什麼東
      西，我也沒有想過那是什麼東西，我只是依照丁○○的交
      代，將東西拿去交給甲○○，在海產攤與甲○○碰面後，
      甲○○也沒有說那是什麼東西，我把東西交給甲○○，甲○○把錢交給我，我就離開去做資源回收，之後回到家裡
      ，就將一千元交給丁○○。我根本不知道交給甲○○的東
      西是甲基安非他命毒品。」等語（見宜蘭地檢署99年度偵
      緝字第128號卷第102頁，本院99年度訴字第221號卷第44
      、213、216、218頁），是被告戊○○縱有為前揭轉交甲
      基安非他命予甲○○，並收取一千元轉交予丁○○之客觀
      舉動，然被告戊○○所轉交的既是以無法透視紙類所包裹
      之物品，且證人丁○○、甲○○均未指證被告戊○○已知
      該物品係甲基安非他命毒品，則「被告戊○○於收受及轉
      交甲基安非他命之前或之時，是否已經知悉丁○○係販賣
      甲基安非他命予甲○○？是否已知悉丁○○所委託其轉交
      之物品為甲基安非他命毒品？是否與丁○○有販賣甲基安
      非他命毒品予甲○○之犯意聯絡與行為分擔？」，均尚屬
      有疑，顯難逕依被告戊○○曾為前揭客觀舉動，即遽予推
      認被告戊○○業已知悉並參與丁○○販賣甲基安非他命毒
      品予甲○○之犯行。
（二）其次，於證人丁○○所為附表一至八所示之二十六次販賣
      甲基安非他命毒品之交易過程中，僅有99年1月11日與甲○○交易該次，偶遇丁○○無車可用，丁○○方臨時委請
      亦認識甲○○之弟弟即被告戊○○前去交付甲基安非他命
      毒品與收錢，證人丁○○其餘販賣甲基安非他命毒品之犯
      行，被告戊○○均未涉入，且附表一至八所列證人亦無人
      指證被告戊○○有販賣甲基安非他命毒品之行為，又證人
      丁○○與附表一至八所列之人聯絡毒品買賣事宜時，除99
      年1月11日該次通聯曾提及其弟弟外，其餘通聯均未提及
      其弟弟或被告戊○○等事實，有前揭貳、一所列各證人之
      證詞及通訊監察譯文（包括證人丁○○以0000000000號電
      話與證人甲○○持用之000000000號電話，於99年1月11日
      晚間7時55分許進行通聯之通運監察譯文）、通訊監察書
      可稽。是以，被告戊○○偶然受其兄丁○○之託，代為轉
      交一個以無法透視紙類包裹之物品予其認識之甲○○並收
      取一千元時，被告戊○○未予追問或查看代為轉交之物品
      為何，即逕予答應，並依其兄長丁○○之指示，前往約定
      地點交物取款，被告戊○○之所為顯無悖於常情之處。故
      被告戊○○辯稱「我不知道丁○○託我轉交的是什麼東西
      ，我沒有與丁○○一起販賣甲基安非他命之犯意與犯行。
      」等情，尚非全然不足採信。
（三）至於就「證人丁○○委請被告戊○○交付予證人甲○○之
      甲基安非他命，究竟以何種形式之紙類包裹」一事，證人
      丁○○、被告戊○○、證人甲○○本身先後所述、彼此相
      互間所述之情形雖均有不符之處，然渠等就「該包甲基安
      非他命係用無法透視之紙類包裹」乙情，前後、彼此之供
      述則均一致相符。而衡諸人之記憶力有限，且證人及被告
      戊○○都是在案發一個月以後，方接受警方、檢察官、法
      官之訊問，則渠等之供述未能完全一致，自屬事理之常，
      自難因此即謂渠等所稱「該包甲基安非他命係用無法透視
      之紙類包裹」一事為虛偽，更難因此即率予推認被告戊○○係知悉而參與丁○○本件販賣甲基安非他命毒品予甲○○之犯行。
（四）綜上所述，本案公訴人就被告戊○○販賣第二級毒品甲基
      安非他命予甲○○之舉證，仍有合理之懷疑存在，尚未達
      於通常一般之人均不致有所懷疑，而得確信其為真實之程
      度，本院無從形成被告戊○○販賣第二級毒品有罪之確信
      ，基於無罪推定之原則，自不能遽為被告戊○○有罪之認
      定，此外，本院復查無其他積極證據足認被告戊○○有何
      前揭販賣第二級毒品甲基安非他命之犯行，不能證明被告
      戊○○犯罪，自應為被告戊○○無罪之諭知。
據上論斷，應依刑事訴訟法第299條第1項前段、第301條第1項，
毒品危害防制條例第4條第2項、第17條第2項、第19條第1項，藥
事法第83條第1項，刑法第11條前段、第38條第1項第2款，第51
條第5款、第9款、第10款，判決如主文。
本案經檢察官陳錦雯到庭執行職務。
中    華    民    國    99    年    10    月    11    日
                  刑事第二庭審判長法  官  林惠玲
                                  法  官  張育彰
                                  法  官  劉家祥
以上正本證明與原本無異。
如不服本判決應於收受本判決後10日內向本院提出上訴書狀，並
應敘述具體理由。若未敘述理由者，應於上訴期間屆滿後20日內
向本院補提理由書狀（均須按他造當事人之人數附繕本）。
                                  書記官  葉書毓
中    華    民    國    99    年    10    月    11    日
附錄本案論罪科刑法條：
毒品危害防制條例第4條第2項
製造、運輸、販賣第二級毒品者，處無期徒刑或7年以上有期徒
刑，得併科新臺幣1千萬元以下罰金。
毒品危害防制條例第17條
犯第4條至第8條、第10條或第11條之罪，供出毒品來源，因而查
獲其他正犯或共犯者，減輕或免除其刑。
犯第4條至第8條之罪於偵查及審判中均自白者，減輕其刑。
藥事法第83條第1項
明知為偽藥或禁藥，而販賣、供應、調劑、運送、寄藏、牙保、
轉讓或意圖販賣而陳列者，處7年以下有期徒刑，得併科新臺幣5
百萬元以下罰金。
    附表一：證人庚○○部分
┌─┬────┬────┬────┬─────┬────────┬──┬─┬─────────┐
│編│毒品種類│交易時間│交易地點│ 交易金額 │聯絡方式        │所犯│罪│宣告刑            │
│號│        │（民國）│        │（新臺幣）│                │法條│名│                  │
├─┼────┼────┼────┼─────┼────────┼──┼─┼─────────┤
│1 │甲基安非│98年12月│宜蘭縣冬│一千元    │庚○○以00000000│毒品│販│有期徒刑參年柒月，│
│  │他命（起│29日下午│山鄉補城│          │58號行動電話與陳│危害│賣│未扣案之門號０九二│
│  │訴書繕為│4時38分 │路422號 │          │啟仁持用之092705│防制│第│0000000號行│
│  │安非他命│許      │庚○○住│          │0747號行動電話（│條例│二│動電話手機壹具沒收│
│  │，以下附│        │處      │          │該手機係丁○○所│第4 │級│之，如全部或一部不│
│  │表均同）│        │        │          │有、門號00000000│條第│毒│能沒收時，追徵其價│
│  │        │        │        │          │47號行動電話SIM │2項 │品│額；販賣第二級毒品│
│  │        │        │        │          │卡一張，則係游文│    │罪│所得財物新臺幣壹仟│
│  │        │        │        │          │斌申辦後借予陳啟│    │  │元沒收之，如全部或│
│  │        │        │        │          │仁使用，以下附表│    │  │一部不能沒收時，以│
│  │        │        │        │          │均同）聯絡交易後│    │  │其財產抵償之。    │
│  │        │        │        │          │，丁○○即於左列│    │  │                  │
│  │        │        │        │          │時、地將甲基安非│    │  │                  │
│  │        │        │        │          │他命毒品（起訴書│    │  │                  │
│  │        │        │        │          │繕為安非他命，以│    │  │                  │
│  │        │        │        │          │下附表均同）交給│    │  │                  │
│  │        │        │        │          │庚○○，庚○○則│    │  │                  │
│  │        │        │        │          │將價金交給丁○○│    │  │                  │
│  │        │        │        │          │。              │    │  │                  │
├─┼────┼────┼────┼─────┼────────┼──┼─┼─────────┤
│2 │甲基安非│99年1月2│宜蘭縣羅│一千元    │庚○○以00000000│毒品│販│有期徒刑參年柒月，│
│  │他命    │日下午5 │東鎮清潭│          │58號行動電話與陳│危害│賣│未扣案之門號０九二│
│  │        │時11分、│路76之5 │          │啟仁持用之092705│防制│第│0000000號行│
│  │        │51分許  │號2樓陳 │          │0747號行動電話聯│條例│二│動電話手機壹具沒收│
│  │        │        │啟仁住處│          │絡交易後，丁○○│第4 │級│之，如全部或一部不│
│  │        │        │樓下    │          │即於左列時、地將│條第│毒│能沒收時，追徵其價│
│  │        │        │        │          │甲基安非他命毒品│2項 │品│額；販賣第二級毒品│
│  │        │        │        │          │交給庚○○，游文│    │罪│所得財物新臺幣壹仟│
│  │        │        │        │          │斌則將價金交給陳│    │  │元沒收之，如全部或│
│  │        │        │        │          │啟仁。          │    │  │一部不能沒收時，以│
│  │        │        │        │          │                │    │  │其財產抵償之。    │
├─┼────┼────┼────┼─────┼────────┼──┼─┼─────────┤
│3 │甲基安非│99年1月3│宜蘭縣冬│五百元    │庚○○以00000000│毒品│販│有期徒刑參年柒月，│
│  │他命    │日上午6 │山鄉補城│          │58號行動電話與陳│危害│賣│未扣案之門號０九二│
│  │        │時47分許│路422號 │          │啟仁持用之092705│防制│第│0000000號行│
│  │        │        │庚○○住│          │0747號行動電話聯│條例│二│動電話手機壹具沒收│
│  │        │        │處      │          │絡交易後，丁○○│第4 │級│之，如全部或一部不│
│  │        │        │        │          │即於左列時、地將│條第│毒│能沒收時，追徵其價│
│  │        │        │        │          │甲基安非他命毒品│2項 │品│額；販賣第二級毒品│
│  │        │        │        │          │交給庚○○，游文│    │罪│所得財物新臺幣伍佰│
│  │        │        │        │          │斌則將價金交給陳│    │  │元沒收之，如全部或│
│  │        │        │        │          │啟仁。          │    │  │一部不能沒收時，以│
│  │        │        │        │          │                │    │  │其財產抵償之。    │
├─┼────┼────┼────┼─────┼────────┼──┼─┼─────────┤
│4 │甲基安非│99年1月1│宜蘭縣冬│一千元    │庚○○以00000000│毒品│販│有期徒刑參年柒月，│
│  │他命    │1日上午8│山鄉補城│          │58號行動電話與陳│危害│賣│未扣案之門號０九二│
│  │        │時25分許│路422號 │          │啟仁持用之092705│防制│第│0000000號行│
│  │        │        │庚○○住│          │0747號行動電話聯│條例│二│動電話手機壹具沒收│
│  │        │        │處      │          │絡交易後，丁○○│第4 │級│之，如全部或一部不│
│  │        │        │        │          │即於左列時、地將│條第│毒│能沒收時，追徵其價│
│  │        │        │        │          │甲基安非他命毒品│2項 │品│額；販賣第二級毒品│
│  │        │        │        │          │交給庚○○，游文│    │罪│所得財物新臺幣壹仟│
│  │        │        │        │          │斌則將價金交給陳│    │  │元沒收之，如全部或│
│  │        │        │        │          │啟仁。          │    │  │一部不能沒收時，以│
│  │        │        │        │          │                │    │  │其財產抵償之。    │
├─┼────┼────┼────┼─────┼────────┼──┼─┼─────────┤
│5 │甲基安非│99年1月1│宜蘭縣羅│一千元    │庚○○以00000000│毒品│販│有期徒刑參年柒月，│
│  │他命    │3日上午1│東鎮清潭│          │58號行動電話與陳│危害│賣│未扣案之門號０九二│
│  │        │0時28分 │路76之5 │          │啟仁持用之092705│防制│第│0000000號行│
│  │        │、51分許│號2樓陳 │          │0747號行動電話聯│條例│二│動電話手機壹具沒收│
│  │        │        │啟仁住處│          │絡交易後，丁○○│第4 │級│之，如全部或一部不│
│  │        │        │樓下    │          │即於左列時、地將│條第│毒│能沒收時，追徵其價│
│  │        │        │        │          │甲基安非他命毒品│2項 │品│額；販賣第二級毒品│
│  │        │        │        │          │交給庚○○，游文│    │罪│所得財物新臺幣壹仟│
│  │        │        │        │          │斌則將價金交給陳│    │  │元沒收之，如全部或│
│  │        │        │        │          │啟仁。          │    │  │一部不能沒收時，以│
│  │        │        │        │          │                │    │  │其財產抵償之。    │
├─┼────┼────┼────┼─────┼────────┼──┼─┼─────────┤
│6 │甲基安非│99年1月1│宜蘭縣羅│二千元    │庚○○以00000000│毒品│販│有期徒刑參年柒月，│
│  │他命    │7日下午3│東鎮清潭│          │58號行動電話與陳│危害│賣│未扣案之門號０九二│
│  │        │時4分許 │路76之5 │          │啟仁持用之092705│防制│第│0000000號行│
│  │        │        │號2樓陳 │          │0747號行動電話聯│條例│二│動電話手機壹具沒收│
│  │        │        │啟仁住處│          │絡交易後，丁○○│第4 │級│之，如全部或一部不│
│  │        │        │樓下    │          │即於左列時、地將│條第│毒│能沒收時，追徵其價│
│  │        │        │        │          │甲基安非他命毒品│2項 │品│額；販賣第二級毒品│
│  │        │        │        │          │交給庚○○，游文│    │罪│所得財物新臺幣貳仟│
│  │        │        │        │          │斌則將價金交給陳│    │  │元沒收之，如全部或│
│  │        │        │        │          │啟仁。          │    │  │一部不能沒收時，以│
│  │        │        │        │          │                │    │  │其財產抵償之。    │
└─┴────┴────┴────┴─────┴────────┴──┴─┴─────────┘
    附表二：證人甲○○部分
┌─┬────┬────┬────┬─────┬────────┬──┬─┬─────────┐
│編│毒品種類│交易時間│交易地點│ 交易金額 │聯絡方式        │所犯│罪│宣告刑            │
│號│        │（民國）│        │（新臺幣）│                │法條│名│                  │
├─┼────┼────┼────┼─────┼────────┼──┼─┼─────────┤
│1 │甲基安非│99年1月4│宜蘭縣宜│一千元    │甲○○以00000000│毒品│販│有期徒刑參年柒月，│
│  │他命    │日晚間7 │蘭市碧霞│          │9號電話與丁○○ │危害│賣│未扣案之門號０九二│
│  │        │時25分許│街121巷2│          │持用之0000000000│防制│第│0000000號行│
│  │        │        │號甲○○│          │號行動電話聯絡交│條例│二│動電話手機壹具沒收│
│  │        │        │住處    │          │易後，丁○○即於│第4 │級│之，如全部或一部不│
│  │        │        │        │          │左列時、地將甲基│條第│毒│能沒收時，追徵其價│
│  │        │        │        │          │安非他命毒品交給│2項 │品│額；販賣第二級毒品│
│  │        │        │        │          │甲○○，甲○○則│    │罪│所得財物新臺幣壹仟│
│  │        │        │        │          │將價金交給丁○○│    │  │元沒收之，如全部或│
│  │        │        │        │          │。              │    │  │一部不能沒收時，以│
│  │        │        │        │          │                │    │  │其財產抵償之。    │
├─┼────┼────┼────┼─────┼────────┼──┼─┼─────────┤
│2 │甲基安非│99年1月1│宜蘭縣宜│一千元    │甲○○以00000000│毒品│販│有期徒刑參年柒月，│
│  │他命    │1日晚間7│蘭市宜蘭│          │9號電話與丁○○ │危害│賣│未扣案之門號０九二│
│  │        │時55分許│夜市東門│          │持用之0000000000│防制│第│0000000號行│
│  │        │        │停車場附│          │號行動電話聯絡交│條例│二│動電話手機壹具沒收│
│  │        │        │近海產攤│          │易後，丁○○將左│第4 │級│之，如全部或一部不│
│  │        │        │        │          │列甲基安非他命以│條第│毒│能沒收時，追徵其價│
│  │        │        │        │          │無法透視之紙類包│2項 │品│額；販賣第二級毒品│
│  │        │        │        │          │裹後，委請不知情│    │罪│所得財物新臺幣壹仟│
│  │        │        │        │          │之弟弟戊○○持往│    │  │元沒收之，如全部或│
│  │        │        │        │          │左列地點將甲基安│    │  │一部不能沒收時，以│
│  │        │        │        │          │非他命毒品交給江│    │  │其財產抵償之。    │
│  │        │        │        │          │丹杰，甲○○則將│    │  │                  │
│  │        │        │        │          │價金交給不知情之│    │  │                  │
│  │        │        │        │          │戊○○轉交予陳啟│    │  │                  │
│  │        │        │        │          │仁。            │    │  │                  │
├─┼────┼────┼────┼─────┼────────┼──┼─┼─────────┤
│3 │甲基安非│99年1月1│宜蘭縣宜│一千元    │甲○○以00000000│毒品│販│有期徒刑參年柒月，│
│  │他命    │2日凌晨 │蘭市碧霞│          │9號電話與丁○○ │危害│賣│未扣案之門號０九二│
│  │        │零時29分│街121巷2│          │持用之0000000000│防制│第│0000000號行│
│  │        │、凌晨1 │號甲○○│          │號行動電話聯絡交│條例│二│動電話手機壹具沒收│
│  │        │時14分許│住處    │          │易後，丁○○即於│第4 │級│之，如全部或一部不│
│  │        │        │        │          │左列時、地將甲基│條第│毒│能沒收時，追徵其價│
│  │        │        │        │          │安非他命毒品交給│2項 │品│額；販賣第二級毒品│
│  │        │        │        │          │甲○○，甲○○則│    │罪│所得財物新臺幣壹仟│
│  │        │        │        │          │將價金交給丁○○│    │  │元沒收之，如全部或│
│  │        │        │        │          │。              │    │  │一部不能沒收時，以│
│  │        │        │        │          │                │    │  │其財產抵償之。    │
└─┴────┴────┴────┴─────┴────────┴──┴─┴─────────┘
    附表三：證人壬○○部分
┌─┬────┬────┬────┬─────┬────────┬──┬─┬─────────┐
│編│毒品種類│交易時間│交易地點│ 交易金額 │聯絡方式        │所犯│罪│宣告刑            │
│號│        │（民國）│        │（新臺幣）│                │法條│名│                  │
├─┼────┼────┼────┼─────┼────────┼──┼─┼─────────┤
│1 │甲基安非│99年1月1│宜蘭縣宜│五百元    │壬○○以00000000│毒品│販│有期徒刑參年柒月，│
│  │他命    │2日上午1│蘭市碧霞│          │96號行動電話與陳│危害│賣│未扣案之門號０九二│
│  │        │0時59分 │街121巷2│          │啟仁持用之092705│防制│第│0000000號行│
│  │        │、中午12│8號2樓楊│          │0747號行動電話聯│條例│二│動電話手機壹具沒收│
│  │        │時27分許│季霖住處│          │絡交易後，丁○○│第4 │級│之，如全部或一部不│
│  │        │        │之121巷 │          │即於左列時、地將│條第│毒│能沒收時，追徵其價│
│  │        │        │巷口    │          │甲基安非他命毒品│2項 │品│額；販賣第二級毒品│
│  │        │        │        │          │交給壬○○，楊季│    │罪│所得財物新臺幣伍佰│
│  │        │        │        │          │霖則將價金交給陳│    │  │元沒收之，如全部或│
│  │        │        │        │          │啟仁。          │    │  │一部不能沒收時，以│
│  │        │        │        │          │                │    │  │其財產抵償之。    │
└─┴────┴────┴────┴─────┴────────┴──┴─┴─────────┘
    附表四：證人乙○○部分
┌─┬────┬────┬────┬─────┬────────┬──┬─┬─────────┐
│編│毒品種類│交易時間│交易地點│ 交易金額 │聯絡方式        │所犯│罪│宣告刑            │
│號│        │（民國）│        │（新臺幣）│                │法條│名│                  │
├─┼────┼────┼────┼─────┼────────┼──┼─┼─────────┤
│1 │甲基安非│98年12月│宜蘭縣羅│一千元    │乙○○以00000000│毒品│販│有期徒刑參年柒月，│
│  │他命    │29日下午│東鎮清潭│          │16號行動電話與陳│危害│賣│未扣案之門號０九二│
│  │        │5時6分、│路76之5 │          │啟仁持用之092705│防制│第│0000000號行│
│  │        │12分許  │號2樓陳 │          │0747號行動電話聯│條例│二│動電話手機壹具沒收│
│  │        │        │啟仁住處│          │絡交易後，丁○○│第4 │級│之，如全部或一部不│
│  │        │        │地下室鐵│          │即於左列時、地將│條第│毒│能沒收時，追徵其價│
│  │        │        │門旁    │          │甲基安非他命毒品│2項 │品│額；販賣第二級毒品│
│  │        │        │        │          │交給乙○○，林嘉│    │罪│所得財物新臺幣壹仟│
│  │        │        │        │          │祥則將價金交給陳│    │  │元沒收之，如全部或│
│  │        │        │        │          │啟仁。          │    │  │一部不能沒收時，以│
│  │        │        │        │          │                │    │  │其財產抵償之。    │
├─┼────┼────┼────┼─────┼────────┼──┼─┼─────────┤
│2 │甲基安非│99年1月2│宜蘭縣羅│一千元    │乙○○以00000000│毒品│販│有期徒刑參年柒月，│
│  │他命    │日晚間7 │東鎮清潭│          │16號行動電話與陳│危害│賣│未扣案之門號０九二│
│  │        │時14分、│路76之5 │          │啟仁持用之092705│防制│第│0000000號行│
│  │        │31分許  │號2樓陳 │          │0747號行動電話聯│條例│二│動電話手機壹具沒收│
│  │        │        │啟仁住處│          │絡交易後，丁○○│第4 │級│之，如全部或一部不│
│  │        │        │地下室  │          │即於左列時、地將│條第│毒│能沒收時，追徵其價│
│  │        │        │        │          │甲基安非他命毒品│2項 │品│額；販賣第二級毒品│
│  │        │        │        │          │交給乙○○，林嘉│    │罪│所得財物新臺幣壹仟│
│  │        │        │        │          │祥則將價金交給陳│    │  │元沒收之，如全部或│
│  │        │        │        │          │啟仁。          │    │  │一部不能沒收時，以│
│  │        │        │        │          │                │    │  │其財產抵償之。    │
├─┼────┼────┼────┼─────┼────────┼──┼─┼─────────┤
│3 │甲基安非│99年1月3│宜蘭縣羅│一千元    │乙○○以00000000│毒品│販│有期徒刑參年柒月，│
│  │他命    │日晚間7 │東鎮清潭│          │16號行動電話與陳│危害│賣│未扣案之門號０九二│
│  │        │時19分、│路76之5 │          │啟仁持用之092705│防制│第│0000000號行│
│  │        │49分許  │號2樓陳 │          │0747號行動電話聯│條例│二│動電話手機壹具沒收│
│  │        │        │啟仁住處│          │絡交易後，丁○○│第4 │級│之，如全部或一部不│
│  │        │        │地下室  │          │即於左列時、地將│條第│毒│能沒收時，追徵其價│
│  │        │        │        │          │甲基安非他命毒品│2項 │品│額；販賣第二級毒品│
│  │        │        │        │          │交給乙○○，林嘉│    │罪│所得財物新臺幣壹仟│
│  │        │        │        │          │祥則將價金交給陳│    │  │元沒收之，如全部或│
│  │        │        │        │          │啟仁。          │    │  │一部不能沒收時，以│
│  │        │        │        │          │                │    │  │其財產抵償之。    │
├─┼────┼────┼────┼─────┼────────┼──┼─┼─────────┤
│4 │甲基安非│99年2月4│宜蘭縣羅│一千元    │乙○○以00000000│毒品│販│有期徒刑參年柒月，│
│  │他命    │日晚間6 │東鎮清潭│          │16號行動電話與陳│危害│賣│未扣案之門號０九二│
│  │        │時54分、│路76號前│          │啟仁持用之092705│防制│第│0000000號行│
│  │        │7時13分 │        │          │0747號行動電話聯│條例│二│動電話手機壹具沒收│
│  │        │許      │        │          │絡交易後，丁○○│第4 │級│之，如全部或一部不│
│  │        │        │        │          │即於左列時、地將│條第│毒│能沒收時，追徵其價│
│  │        │        │        │          │甲基安非他命毒品│2項 │品│額；販賣第二級毒品│
│  │        │        │        │          │交給乙○○，林嘉│    │罪│所得財物新臺幣壹仟│
│  │        │        │        │          │祥則將價金交給陳│    │  │元沒收之，如全部或│
│  │        │        │        │          │啟仁。          │    │  │一部不能沒收時，以│
│  │        │        │        │          │                │    │  │其財產抵償之。    │
└─┴────┴────┴────┴─────┴────────┴──┴─┴─────────┘
    附表五：證人癸○○部分
┌─┬────┬────┬────┬─────┬────────┬──┬─┬─────────┐
│編│毒品種類│交易時間│交易地點│ 交易金額 │聯絡方式        │所犯│罪│宣告刑            │
│號│        │（民國）│        │（新臺幣）│                │法條│名│                  │
├─┼────┼────┼────┼─────┼────────┼──┼─┼─────────┤
│1 │甲基安非│99年1月4│宜蘭縣羅│一千元    │癸○○以00000000│毒品│販│有期徒刑參年柒月，│
│  │他命    │日下午2 │東鎮清潭│          │35號行動電話與陳│危害│賣│未扣案之門號０九二│
│  │        │時23分、│路76之5 │          │啟仁持用之092705│防制│第│0000000號行│
│  │        │43分許  │號2樓陳 │          │0747號行動電話聯│條例│二│動電話手機壹具沒收│
│  │        │        │啟仁住處│          │絡交易後，丁○○│第4 │級│之，如全部或一部不│
│  │        │        │樓下    │          │即於左列時、地將│條第│毒│能沒收時，追徵其價│
│  │        │        │        │          │甲基安非他命毒品│2項 │品│額；販賣第二級毒品│
│  │        │        │        │          │交給癸○○，蔡錫│    │罪│所得財物新臺幣壹仟│
│  │        │        │        │          │汾則將價金交給陳│    │  │元沒收之，如全部或│
│  │        │        │        │          │啟仁。          │    │  │一部不能沒收時，以│
│  │        │        │        │          │                │    │  │其財產抵償之。    │
├─┼────┼────┼────┼─────┼────────┼──┼─┼─────────┤
│2 │甲基安非│99年1月8│宜蘭縣羅│五百元    │癸○○以00000000│毒品│販│有期徒刑參年柒月，│
│  │他命    │日凌晨2 │東鎮清潭│          │77號行動電話與陳│危害│賣│未扣案之門號０九二│
│  │        │時54分、│路76之5 │          │啟仁持用之092705│防制│第│0000000號行│
│  │        │3時21分 │號2樓陳 │          │0747號行動電話聯│條例│二│動電話手機壹具沒收│
│  │        │許      │啟仁住處│          │絡交易後，丁○○│第4 │級│之，如全部或一部不│
│  │        │        │樓下    │          │即於左列時、地將│條第│毒│能沒收時，追徵其價│
│  │        │        │        │          │甲基安非他命毒品│2項 │品│額；販賣第二級毒品│
│  │        │        │        │          │交給癸○○，蔡錫│    │罪│所得財物新臺幣伍佰│
│  │        │        │        │          │汾則將價金交給陳│    │  │元沒收之，如全部或│
│  │        │        │        │          │啟仁。          │    │  │一部不能沒收時，以│
│  │        │        │        │          │                │    │  │其財產抵償之。    │
├─┼────┼────┼────┼─────┼────────┼──┼─┼─────────┤
│3 │甲基安非│99年1月9│宜蘭縣羅│五百元    │癸○○以00000000│毒品│販│有期徒刑參年柒月，│
│  │他命    │日上午11│東鎮清潭│          │77、0000000000號│危害│賣│未扣案之門號０九二│
│  │        │時36分、│路76之5 │          │行動電話與丁○○│防制│第│0000000號行│
│  │        │40分、中│號2樓陳 │          │持用之0000000000│條例│二│動電話手機壹具沒收│
│  │        │午12時7 │啟仁住處│          │號行動電話聯絡交│第4 │級│之，如全部或一部不│
│  │        │分、21分│樓下    │          │易後，丁○○即於│條第│毒│能沒收時，追徵其價│
│  │        │許      │        │          │左列時、地將甲基│2項 │品│額；販賣第二級毒品│
│  │        │        │        │          │安非他命毒品交給│    │罪│所得財物新臺幣伍佰│
│  │        │        │        │          │癸○○，癸○○則│    │  │元沒收之，如全部或│
│  │        │        │        │          │將價金交給丁○○│    │  │一部不能沒收時，以│
│  │        │        │        │          │。              │    │  │其財產抵償之。    │
├─┼────┼────┼────┼─────┼────────┼──┼─┼─────────┤
│4 │甲基安非│99年1月1│國道五號│五百元    │癸○○以00000000│毒品│販│有期徒刑參年柒月，│
│  │他命    │8日中午1│高速公路│          │77號行動電話與陳│危害│賣│未扣案之門號０九二│
│  │        │2時31分 │羅東交流│          │啟仁持用之092705│防制│第│0000000號行│
│  │        │、下午2 │道附近  │          │0747號行動電話聯│條例│二│動電話手機壹具沒收│
│  │        │時10分許│        │          │絡交易後，丁○○│第4 │級│之，如全部或一部不│
│  │        │        │        │          │即於左列時、地將│條第│毒│能沒收時，追徵其價│
│  │        │        │        │          │甲基安非他命毒品│2項 │品│額；販賣第二級毒品│
│  │        │        │        │          │交給癸○○，蔡錫│    │罪│所得財物新臺幣伍佰│
│  │        │        │        │          │汾則將價金交給陳│    │  │元沒收之，如全部或│
│  │        │        │        │          │啟仁。          │    │  │一部不能沒收時，以│
│  │        │        │        │          │                │    │  │其財產抵償之。    │
└─┴────┴────┴────┴─────┴────────┴──┴─┴─────────┘
    附表六：證人己○○部分
┌─┬────┬────┬────┬─────┬────────┬──┬─┬─────────┐
│編│毒品種類│交易時間│交易地點│ 交易金額 │聯絡方式        │所犯│罪│宣告刑            │
│號│        │（民國）│        │（新臺幣）│                │法條│名│                  │
├─┼────┼────┼────┼─────┼────────┼──┼─┼─────────┤
│1 │甲基安非│99年1月1│宜蘭縣冬│二千元    │己○○以00000000│毒品│販│有期徒刑參年柒月，│
│  │他命    │7日下午5│山鄉進福│          │24號行動電話與陳│危害│賣│未扣案之門號０九二│
│  │        │時55分、│路70巷21│          │啟仁持用之092705│防制│第│0000000號行│
│  │        │晚間7時1│號3樓游 │          │0747號行動電話聯│條例│二│動電話手機壹具沒收│
│  │        │3分許   │文龍租屋│          │絡交易後，丁○○│第4 │級│之，如全部或一部不│
│  │        │        │處附近停│          │即於左列時、地將│條第│毒│能沒收時，追徵其價│
│  │        │        │車場    │          │甲基安非他命毒品│2項 │品│額；販賣第二級毒品│
│  │        │        │        │          │交給己○○，游文│    │罪│所得財物新臺幣貳仟│
│  │        │        │        │          │龍則將價金交給陳│    │  │元沒收之，如全部或│
│  │        │        │        │          │啟仁。          │    │  │一部不能沒收時，以│
│  │        │        │        │          │                │    │  │其財產抵償之。    │
├─┼────┼────┼────┼─────┼────────┼──┼─┼─────────┤
│2 │甲基安非│99年1月1│宜蘭縣冬│二千元    │己○○以00000000│毒品│販│有期徒刑參年柒月，│
│  │他命    │8日下午3│山鄉進福│          │24號行動電話與陳│危害│賣│未扣案之門號０九二│
│  │        │時43分、│路70巷21│          │啟仁持用之092705│防制│第│0000000號行│
│  │        │4時8分許│號3樓游 │          │0747號行動電話聯│條例│二│動電話手機壹具沒收│
│  │        │        │文龍租屋│          │絡交易後，丁○○│第4 │級│之，如全部或一部不│
│  │        │        │處樓下  │          │即於左列時、地將│條第│毒│能沒收時，追徵其價│
│  │        │        │        │          │甲基安非他命毒品│2項 │品│額；販賣第二級毒品│
│  │        │        │        │          │交給己○○，游文│    │罪│所得財物新臺幣貳仟│
│  │        │        │        │          │龍則將價金交給陳│    │  │元沒收之，如全部或│
│  │        │        │        │          │啟仁。          │    │  │一部不能沒收時，以│
│  │        │        │        │          │                │    │  │其財產抵償之。    │
└─┴────┴────┴────┴─────┴────────┴──┴─┴─────────┘
    附表七：證人丙○○部分
┌─┬────┬────┬────┬─────┬────────┬──┬─┬─────────┐
│編│毒品種類│交易時間│交易地點│ 交易金額 │聯絡方式        │所犯│罪│宣告刑            │
│號│        │（民國）│        │（新臺幣）│                │法條│名│                  │
├─┼────┼────┼────┼─────┼────────┼──┼─┼─────────┤
│1 │甲基安非│99年1月3│宜蘭縣宜│二千元    │丙○○以00000000│毒品│販│有期徒刑參年柒月，│
│  │他命    │日晚間11│蘭市文昌│          │43號行動電話與陳│危害│賣│未扣案之門號０九二│
│  │        │時55分許│路88號胡│          │啟仁持用之092705│防制│第│0000000號行│
│  │        │        │宏仁住處│          │0747號行動電話聯│條例│二│動電話手機壹具沒收│
│  │        │        │外面    │          │絡交易後，丁○○│第4 │級│之，如全部或一部不│
│  │        │        │        │          │即於左列時、地將│條第│毒│能沒收時，追徵其價│
│  │        │        │        │          │甲基安非他命毒品│2項 │品│額；販賣第二級毒品│
│  │        │        │        │          │交給丙○○，胡宏│    │罪│所得財物新臺幣貳仟│
│  │        │        │        │          │仁則將價金交給陳│    │  │元沒收之，如全部或│
│  │        │        │        │          │啟仁。          │    │  │一部不能沒收時，以│
│  │        │        │        │          │                │    │  │其財產抵償之。    │
├─┼────┼────┼────┼─────┼────────┼──┼─┼─────────┤
│2 │甲基安非│99年1月1│宜蘭縣宜│二千元    │丙○○以00000000│毒品│販│有期徒刑參年柒月，│
│  │他命    │8日下午5│蘭市文昌│          │43號行動電話與陳│危害│賣│未扣案之門號０九二│
│  │        │時、晚間│路88號胡│          │啟仁持用之092705│防制│第│0000000號行│
│  │        │8時3分許│宏仁住處│          │0747號行動電話聯│條例│二│動電話手機壹具沒收│
│  │        │        │外面    │          │絡交易後，丁○○│第4 │級│之，如全部或一部不│
│  │        │        │        │          │即於左列時、地將│條第│毒│能沒收時，追徵其價│
│  │        │        │        │          │甲基安非他命毒品│2項 │品│額；販賣第二級毒品│
│  │        │        │        │          │交給丙○○，胡宏│    │罪│所得財物新臺幣貳仟│
│  │        │        │        │          │仁則將價金交給陳│    │  │元沒收之，如全部或│
│  │        │        │        │          │啟仁。          │    │  │一部不能沒收時，以│
│  │        │        │        │          │                │    │  │其財產抵償之。    │
└─┴────┴────┴────┴─────┴────────┴──┴─┴─────────┘
    附表八：證人辛○○部分
┌─┬────┬────┬────┬─────┬────────┬──┬─┬─────────┐
│編│毒品種類│交易時間│交易地點│ 交易金額 │聯絡方式        │所犯│罪│宣告刑            │
│號│        │（民國）│        │（新臺幣）│                │法條│名│                  │
├─┼────┼────┼────┼─────┼────────┼──┼─┼─────────┤
│1 │甲基安非│98年12月│宜蘭縣冬│一千元    │辛○○以00000000│毒品│販│有期徒刑參年柒月，│
│  │他命    │29日下午│山鄉補城│          │73號行動電話與陳│危害│賣│未扣案之門號０九二│
│  │        │4時35分 │路428號 │          │啟仁持用之092705│防制│第│0000000號行│
│  │        │、晚間7 │辛○○住│          │0747號行動電話聯│條例│二│動電話手機壹具沒收│
│  │        │時25分許│處附近  │          │絡交易後，丁○○│第4 │級│之，如全部或一部不│
│  │        │        │        │          │即於左列時、地將│條第│毒│能沒收時，追徵其價│
│  │        │        │        │          │甲基安非他命毒品│2項 │品│額；販賣第二級毒品│
│  │        │        │        │          │交給辛○○，游忠│    │罪│所得財物新臺幣壹仟│
│  │        │        │        │          │諭則將價金交給陳│    │  │元沒收之，如全部或│
│  │        │        │        │          │啟仁。          │    │  │一部不能沒收時，以│
│  │        │        │        │          │                │    │  │其財產抵償之。    │
├─┼────┼────┼────┼─────┼────────┼──┼─┼─────────┤
│2 │甲基安非│99年1月4│宜蘭縣羅│一千元    │辛○○以00000000│毒品│販│有期徒刑參年柒月，│
│  │他命    │日下午4 │東鎮清潭│          │73號行動電話與陳│危害│賣│未扣案之門號０九二│
│  │        │時9分、2│路76之5 │          │啟仁持用之092705│防制│第│0000000號行│
│  │        │3分許   │號2樓陳 │          │0747號行動電話聯│條例│二│動電話手機壹具沒收│
│  │        │        │啟仁住處│          │絡交易後，丁○○│第4 │級│之，如全部或一部不│
│  │        │        │樓下    │          │即於左列時、地將│條第│毒│能沒收時，追徵其價│
│  │        │        │        │          │甲基安非他命毒品│2項 │品│額；販賣第二級毒品│
│  │        │        │        │          │交給辛○○，游忠│    │罪│所得財物新臺幣壹仟│
│  │        │        │        │          │諭則將價金交給陳│    │  │元沒收之，如全部或│
│  │        │        │        │          │啟仁。          │    │  │一部不能沒收時，以│
│  │        │        │        │          │                │    │  │其財產抵償之。    │
├─┼────┼────┼────┼─────┼────────┼──┼─┼─────────┤
│3 │甲基安非│99年1月1│宜蘭縣羅│一千元    │辛○○以00000000│毒品│販│有期徒刑參年柒月，│
│  │他命    │2日下午3│東鎮清潭│          │2號電話與丁○○ │危害│賣│未扣案之門號０九二│
│  │        │時21分許│路76之5 │          │持用之0000000000│防制│第│0000000號行│
│  │        │        │號2樓陳 │          │號行動電話聯絡交│條例│二│動電話手機壹具沒收│
│  │        │        │啟仁住處│          │易後，丁○○即於│第4 │級│之，如全部或一部不│
│  │        │        │樓下    │          │左列時、地將甲基│條第│毒│能沒收時，追徵其價│
│  │        │        │        │          │安非他命毒品交給│2項 │品│額；販賣第二級毒品│
│  │        │        │        │          │辛○○，辛○○則│    │罪│所得財物新臺幣壹仟│
│  │        │        │        │          │將價金交給丁○○│    │  │元沒收之，如全部或│
│  │        │        │        │          │。              │    │  │一部不能沒收時，以│
│  │        │        │        │          │                │    │  │其財產抵償之。    │
├─┼────┼────┼────┼─────┼────────┼──┼─┼─────────┤
│4 │甲基安非│99年1月1│宜蘭縣羅│二千元    │辛○○以00000000│毒品│販│有期徒刑參年柒月，│
│  │他命    │7日上午9│東鎮清潭│          │73號行動電話與陳│危害│賣│未扣案之門號０九二│
│  │        │時57分、│路76之5 │          │啟仁持用之092705│防制│第│0000000號行│
│  │        │10時10分│號2樓陳 │          │0747號行動電話聯│條例│二│動電話手機壹具沒收│
│  │        │許      │啟仁住處│          │絡交易後，丁○○│第4 │級│之，如全部或一部不│
│  │        │        │樓下    │          │即於左列時、地將│條第│毒│能沒收時，追徵其價│
│  │        │        │        │          │甲基安非他命毒品│2項 │品│額；販賣第二級毒品│
│  │        │        │        │          │交給辛○○，游忠│    │罪│所得財物新臺幣貳仟│
│  │        │        │        │          │諭則將價金交給陳│    │  │元沒收之，如全部或│
│  │        │        │        │          │啟仁。          │    │  │一部不能沒收時，以│
│  │        │        │        │          │                │    │  │其財產抵償之。    │
└─┴────┴────┴────┴─────┴────────┴──┴─┴─────────┘

司法院資訊處製作；財團法人民間司法改革基金會備份。
